臺灣臺南地方法院刑事判決　　　　　　　95年度訴字第1634號
　　公　訴　人　臺灣臺南地方法院檢察署檢察官
　　被　　　告　甲○○
　　　　　　　　乙○○
　　　　　　　　　　　　號
　　共　　　同
　　選任辯護人　蘇文奕律師
　　　　　　　　陳郁芬律師
上列被告因違反著作權法案件，經檢察官提起公訴（95年度偵字
第4745號），本院合議庭裁定由受命法官獨任進行簡式審判，判
決如下：
    主  文
甲○○、乙○○共同連續意圖銷售而擅自以重製於光碟之方法侵
害他人之著作財產權，甲○○處有期徒刑陸月，如易科罰金，以
銀元參佰元即新台幣玖佰元折算壹日，減為有期徒刑參月，如易
科罰金，以銀元參佰元即新台幣玖佰元折算壹日，緩刑貳年，乙
○○處有期徒刑捌月，減為有期徒刑肆月，如易科罰金，以銀元
參佰元即新台幣玖佰元折算壹日，緩刑參年。
扣案之金嗓電腦伴唱機（CPX-900M）壹台、金嗓伴唱歌本拾柒份
、金嗓伴唱歌本壹本、點將家伴唱歌本貳本、電腦對烤機壹台、
電腦主機壹台、盜版光碟VCD（風中的玫瑰）玖片、USB讀卡機壹
台、磁碟片貳片、CF卡256MB伍片、CF卡128MB拾貳片、CF卡6970
壹片、歌本印製模貳拾肆張、歌本參拾壹本及複製歌本拾參套均
沒收。
    事實及理由
一、本件除被告二人係意圖銷售，而重製灌錄有未經合法授權歌
    曲之CF卡後，或將未經合法授權之歌曲重製於光碟片，或再
    以之重製於渠二人出售之電腦點歌伴唱機之光碟內，販售散
    布於不特定人，及上開扣案物品均係被告施庭翰所有供本案
    共同犯罪所用之物，應予補充外，其餘犯罪事實引用檢察官
    起訴書之記載（如附件）。
二、本件犯罪證據如下：除被告二人已於本院審理中坦承不諱，
    應予補充外，其餘犯罪證據引用起訴書之記載。
三、按行為後法律有變更者，適用行為時之法律。但行為後之法
　  律有利於行為人者，適用最有利於行為人之法律，刑法第二
    條第一項定有明文。查被告二人告行為後，刑法已於九十四
    年二月二日修正公布，並於九十五年七月一日生效施行。茲
    比較本案所涉新舊刑法如下：
(一)、按被告二人行為後，刑法第五十六條之連續犯規定，業於九
    十四年一月七日修正公布刪除，並於九十五年七月一日施行
    ，則被告所犯上述各罪應依數罪併罰之規定分論併罰，此刪
    除雖非犯罪構成要件之變更，但顯已影響行為人刑罰之法律
    效果，自屬法律有變更，比較新、舊法結果，修正後之規定
    並非較有利於被告二人，依刑法第二條第一項前段規定，仍
    應適用較有利於被告二人之行為時法律（即舊法）論以連續
    犯（最高法院九十五年第八次刑事庭會議決議參照）。
(二)、按被告二人行為後，刑法第五十五條之牽連犯規定，業於九
    十四年一月七日修正公布刪除，並於九十五年七月一日施行
    ，則被告二人所犯上述各罪應依數罪併罰之規定分論併罰，
    此刪除雖非犯罪構成要件之變更，但顯已影響行為人刑罰之
    法律效果，自屬法律有變更，比較新、舊法結果，修正後之
    規定並非較有利於被告二人，依刑法第二條第一項前段規定
    ，仍應適用較有利於被告二人之行為時法律（即舊法）論以
    牽連犯（最高法院九十五年第八次刑事庭會議決議參照）。
(三)、被告二人行為時之刑法第四十一條第一項前段規定：「犯最
    重本刑為五年以下有期徒刑以下之刑之罪，而受六個月以下
    有期徒刑或拘役之宣告，因身體、教育、職業、家庭之關係
    或其他正當事由，執行顯有困難者，得以一元以上三元以下
    折算一日，易科罰金。」。又被告行為時之易科罰金折算標
    準，修正前罰金罰鍰提高標準條例第二條前段（現已刪除）
    規定，就其原定數額提高為一百倍折算一日，則本件被告行
    為時之易科罰金折算標準，應以銀元三百元折算一日，經折
    算為新臺幣後，應以新臺幣九百元折算為一日。惟九十五年
    七月一日修正生效施行之刑法第四十一條第一項前段、第二
    項則分別規定：「犯最重本刑為五年以下有期徒刑以下之刑
    之罪，而受六個月以下有期徒刑或拘役之宣告者，得以新臺
    幣一千元、二千元或三千元折算一日，易科罰金。」茲比較
    修正前後之易科罰金折算標準，以九十五年七月一日修正公
    布施行前之規定，較有利於被告二人。
(四)、經上綜合比較結果，本件應適依照刑法第二條第一項前段規
    定，適用上開修正前之上開刑法相關規定。惟被告二人犯罪
    在新法（即修正施行後刑法）施行前，新法施行後緩刑之宣
    告，應適用九十五年七月一日施行之新刑法第七十四條之規
    定（最高法院九十五年度第八次刑事庭會議決議可資參照）
    。
四、被告二人意圖銷售而重製或重製光碟後，並進而散佈販賣明
    知為侵害著作財產權之重製物或光碟重製物，雖另犯同法第
    九十一條之一第二項或第三項之明知係侵害著作財產權重製
    物或光碟重製物而散布罪，惟依低度行為吸收於高度行為之
    原則，其明知係侵害著作財產權之重製物或光碟重製物而散
    佈之低度行為，應為高度之意圖銷售而擅自重製之高度行為
    所吸收，自應專依上開重製罪論處，不另論以上開散佈罪名
    （最高法院九十三年度臺上字第九五０號判決意旨參照），
    併此敘明。
五、本件被告二人犯罪之時間，係在九十六年四月二十四日之前
    ，合於依中華民國九十六年罪犯減刑條例所定減刑條件，均
    應依該例減其宣告刑二分之一，並諭知易科罰金之折算標準
    。
六、被告甲○○、施庭翰，為示已有悔悟之意，業經分別向財團
    法人台灣兒童暨家庭扶助基金會台南市分事務所（台南家扶
    中心）捐款各新台幣5、20萬元，有該所收據及郵政劃撥儲
    金收據影本卷足憑。且渠二人亦已與告訴人大唐及豪記公司
    達成民事和解，以有證明書及收據影本附卷足憑。
七、據上論斷，應依刑事訴訟法第二百九十九條第一項前段、第
    二百七十三條之一第一項、第三百十條之二、第四百五十四
    條，著作權法第九十一條第二項、第三項、第九十八條，刑
    法第十一條前段、第二條第一項前段、第二十八條、第七十
    四條第一項第一款，刑法修正前第五十六條、第五十五條、
    第四十一條第一項前段，罰金罰鍰提高標準條例廢止前第二
    條，中華民國九十六年罪犯減刑條例第二條第一項第三款、
    第七條、第九條，判決如主文。
八、如不服本判決，得自判決送達之日起十日內，向本院提起上
    訴。
中　　華　　民　　國　　96　　年　　7 　　月　　16　　日
                        刑事第一庭  法  官  柯顯卿
以上正本證明與原本無異。
如不服本判決應於收受本判決後10日內向本院提出上訴書狀，並
應敘述具體理由。如未敘述上訴理由者，應於上訴期間屆滿後20
日內向本院補提理由書狀（均須按他造當事人之人數附繕本）「
切勿逕送上級法院」。
　　　　　　　　　　　　　　　　　  書記官  郭子誠
中　　華　　民　　國　　96　　年　　7 　　月　　16　　日
附錄所犯法條：
著作權法第91條第2、3項：
意圖銷售或出租而擅自以重製之方法侵害他人之著作財產權者，
處六月以上五年以下有期徒刑，得併科新臺幣二十萬元以上二百
萬元以下罰金。
以重製於光碟之方法犯前項之罪者，處六月以上五年以下有期徒
刑，得併科新臺幣五十萬元以上五百萬元以下罰金。
